臺灣士林地方法院刑事判決
111年度原易字第1號
公  訴  人  臺灣士林地方檢察署檢察官
被      告  沈承澤


指定辯護人  陳宜君律師
上列被告因竊盜案件，經檢察官提起公訴（110年度偵緝字第866
號），本院判決如下：
    主  文
沈承澤犯竊盜罪，累犯，處拘役參拾日，如易科罰金，以新臺幣
壹仟元折算壹日。未扣案之犯罪所得新臺幣玖仟柒佰元沒收，於
全部或一部不能沒收或不宜執行沒收時，追徵其價額。
    事  實
一、沈承澤騎乘其不知情叔叔沈寶田名下之車號000-000號機車
    ，於民國109年9月17日22時48分許，至新北市○○區○○路0段0
    00號新竹物流貨運公司汐止營業所之機車停車場內，見林彬
    緯所有之車號000-000號機車停放該處且鑰匙疏未拔下，竟
    意圖為自己不法之所有，以該鑰匙開啟林彬緯之機車置物箱
    後，竊取該置物箱內之側背包1個，得手後騎乘機車離去，
    其於取出該側背包內之現金新臺幣(下同）9,700元後，再於
    同日23時許，騎乘機車返回上址停車場外圍牆處，將該側背
    包擲入棄置於停車場內，再騎乘機車離去。嗣經林彬緯之同
    事拾獲上揭側背包，林彬緯始悉遭竊，乃報警處理，經警方
    調閱監視器畫面及竊嫌所騎乘機車之違規紀錄，而循線查獲
    上情。
二、案經林彬緯訴請新北市政府警察局汐止分局報請臺灣士林地
    方檢察署檢察官偵查起訴。
    理  由
壹、程序部分：
一、按法院認為應科拘役、罰金或應諭知免刑或無罪之案件，被
    告經合法傳喚無正當理由不到庭者，得不待其陳述逕行判決
    ，刑事訴訟法第306條定有明文。被告沈承澤經本院合法傳
    喚，於111年9月22日審理期日無正當理由不到庭，亦無關押
    於監所之情形，有本院訊問筆錄、限制住居具結書、刑事報
    到單及其前案紀錄表在卷可稽（見原易卷《下稱本院卷》第11
    7至120、123、137至145頁）。本院依起訴事實從形式上觀
    察，認被告即使成立犯罪，斟酌其犯罪之情節、侵害法益之
    程度及罪刑相當原則等節，認對其犯行科以拘役之刑，即足
    當之，爰不待其到庭陳述，逕行予以辯論判決。
二、本判決所引用之證據資料，無論供述證據或非供述證據，檢
    察官、被告及辯護人於本院言詞辯論終結前均未爭執其證據
    能力，且本院審酌供述證據作成時之情況，認為適當，非供
    述證據，亦查無非法取得而應予排除之情形，依刑事訴訟法
    第159條之5規定自均得作為證據。
貳、實體部分：
一、認定事實所憑之證據及理由： 
  ㈠被告之辯解：
　　被告雖承認有使用車號000-000號機車，惟否認犯罪，辯稱
    ：我當天是晚上7點多去汐止新竹物流應徵，但我沒有跟汐
    止的人事人員見面就離開，後來我改去七堵的新竹物流，我
    沒有拿被害人的錢等語。辯護人則辯護略以：本案現場監視
    器畫面模糊，僅知被告有接近告訴人之機車，但有否拿取之
    動作，其實完全無法確定，且告訴人之側背包與機車皆未採
    集到被告之指紋，被告之罪嫌仍不足等語。
　㈡經查：
　⒈證人即告訴人林彬緯於前揭時地遭人竊取側背包1個，而被取
    走其內之現金9,700元乙節，業據其於警詢及檢察官訊問時
    指述明確（見偵7013號卷第11、12頁、偵緝卷第97頁），並
    有其所有原內放現金9,700元之側背包遭棄置在本案機車停
    車場內之照片在卷可參（見偵7013號卷第32頁），是告訴人
    之指述應屬可信。
　⒉關於被告有在上開犯罪事實欄所載之時間，騎乘車號000-000
    號機車至本案機車停車場內乙節，已據被告於偵查中供承：
    案發當日其有騎乘車號000-000號機車，且本案機車停車場
    之監視器畫面所拍攝之人為其本人等情明確（見偵緝卷第43
    頁）；並有卷附路口監視器畫面照片、GOOGLE地圖照片、LM
    2-382號車輛詳細資料報表及被告交通違規紀錄可參（見偵7
    013號卷第17、19、33、35頁）；復經本院於111年9月22日
    審理時勘驗本案機車停車場之監視器畫面證實無疑，有本院
    勘驗筆錄暨畫面截圖在卷可佐（見本院卷第149至152、159
    至202頁）。足認被告有在上開案發時間之際騎乘機車進入
    本案機車停車場內甚明。是被告於本院辯稱其係於案發當晚
    7點多前往云云，並非事實。
　⒊依本院勘驗本案機車停車場監視器畫面所見之情形為：於畫
    面時間（下同）22時48分許，被告（身上揹有側背包）騎乘
    機車進入本案機車停車場內，停好機車後邊走邊回頭看，於
    22時52分3秒，停留在告訴人之機車旁，至22時52分14秒離
    開告訴人之機車位置，於22時52分35秒騎乘其機車離開，其
    後又於22時52分42秒返回現場停在告訴人之機車旁邊，於22
    時52分44秒，被告之左手有拿取東西之動作，於22時52分47
    秒騎乘其機車離開，隨後於23時0分48秒之際，有一物品遭
    人從本案機車停車場之圍牆外丟進停車場內，於23時0分55
    秒在圍牆外有一裝扮似為被告之人騎乘機車離開等情，此有
    本院勘驗筆錄暨截圖在卷可憑（見本院卷第149至152、159
    至202頁）。而上開遭人從本案機車停車場圍牆外丟入該停
    車場內之物品，即為告訴人所有之上開側背包乙情，已據告
    訴人指述明確（見偵緝卷第97頁、本院卷第152頁）。雖然
    本案機車停車場之監視器畫面因拍攝距離及角度之關係，未
    能清晰辨識被告上開拿取之動作，究有無竊得告訴人之財物
    ，以及棄置告訴人所有之上開側背包之人是否即為被告本人
    ，但從被告兩度停留在告訴人之機車旁，並有拿取之動作，
    且案發當時亦僅有被告一人進出該機車停車場，並於被告離
    去之密接時間，告訴人之側背包，即遭人從本案機車停車場
    圍牆外丟入該停車場內，倘被告未竊取告訴人之本案財物，
    則告訴人之側背包豈有無故在被告離開停車場後之緊密時間
    內，隨即遭人自該機車停車場圍牆外丟入機車停車場之理，
    是依告訴人之財物失竊時間與被告置身本案機車停車場內之
    時間具緊密關係以觀，足以證明被告確有公訴意旨所指之本
    案竊盜犯行無疑。
　⒋至於警方雖未從告訴人之上開機車及側背包上採集到犯罪嫌
    疑人之指紋，固據告訴人陳明在卷（見本院卷第153頁）。
    然而能否在物體表面上採集到指紋，事涉手指接觸面積之多
    寡、指紋接觸部分是否完整、與物體接觸面是否平滑或凹凸
    不規則、所接觸物體之材質，甚或犯罪嫌疑人於作案時配戴
    手套等因素，均足以影響指紋跡證之採集，如手指與物體接
    觸面積不夠，或接觸物之形狀、材質非平整或配戴手套等等
    ，均有可能無法順利採得指紋。是本案雖未採集到被告之指
    紋跡證，但仍不足為有利於被告之認定。
　㈢綜上所述，被告否認犯罪之辯解，均無足採。本案事證明確
    ，被告上開竊盜犯行可以認定，應依法論科。
二、論罪科刑：
　㈠核被告所為，係犯刑法第320條第1項之竊盜罪。
　㈡被告曾因犯侵入住宅竊盜罪，經臺灣基隆地方法院以104年度
    基簡字第802號判決判處有期徒刑6月確定，於105年5月12日
    執行完畢乙節，有其前案紀錄表在卷可考（見本院卷第49、
    50頁）。被告於上開有期徒刑執行完畢後5年以內，故意再
    犯本案有期徒刑以上之罪，依刑法第47條第1項之規定為累
    犯。審酌被告之前案與本案犯罪，俱屬侵害財產權之竊盜罪
    ，犯罪本質相同，足認被告對於竊盜之財產犯罪有特別之惡
    性，且其前案經執行徒刑後，卻未能記取教訓而再犯，可見
    其對於刑罰之反應力薄弱，乃依刑法第47條第1項規定加重
    最低本刑。
  ㈢爰以行為人之責任為基礎，審酌被告不思以正當方法獲取所
    需，率爾竊取他人之財物，侵害他人財產法益，犯後復否認
    犯行，且未賠償告訴人所受損害，所為實值非難，犯後態度
    亦屬不佳；兼衡被告之犯罪動機、目的、手段、侵害告訴人
    財產法益之程度，暨自述具高中肄業之智識程度、目前無業
    、無收入、自小父母離異等生活狀況等一切情狀（見偵緝卷
    第19頁、本院卷第119頁），量處如主文所示之刑，並依刑
    法第41條第1項前段規定，諭知如易科罰金以1千元折算1日
    之折算標準。
三、沒收：
　　犯罪所得，屬於犯罪行為人者，沒收之；於全部或一部不能
    沒收或不宜執行沒收時，追徵其價額，刑法第38條之1第1項
    前段、第3項各定有明文。本案被告竊取之9,700元，為其所
    有之犯罪所得，雖未據扣案，仍應依上揭規定宣告沒收，並
    諭知於全部或一部不能沒收或不宜執行沒收時，追徵其價額
    。
據上論斷，應依刑事訴訟法第306條、第299條第1項前段，判決
如主文。
本案經檢察官陳彥章提起公訴，檢察官林嘉宏到庭執行職務。
中　　華　　民　　國　　111 　年　　10 　 月　　6　　日
                  刑事第五庭　法  官  陳銘壎
以上正本證明與原本無異。
如不服本判決應於收受送達後20日內向本院提出上訴書狀，並應
敘述具體理由。其未敘述上訴理由者，應於上訴期間屆滿後20 
日內向本院補提理由書 (均須按他造當事人之人數附繕本 )「切
勿逕送上級法院」。因疫情而遲誤不變期間，得向法院聲請回復
原狀。
                              書記官  羅淳柔
中　　華　　民　　國　　111 　年　　10 　 月　　6　　日
附錄本案論罪科刑法條全文：
刑法第320條
意圖為自己或第三人不法之所有，而竊取他人之動產者，為竊盜
罪，處五年以下有期徒刑、拘役或五十萬元以下罰金。
意圖為自己或第三人不法之利益，而竊佔他人之不動產者，依前
項之規定處斷。
前二項之未遂犯罰之。